<!DOCTYPE html>
<html>
	<head>
		<meta charset="utf-8">
		<title>The Akkadian verb</title>		
		<style>
			body {
				font-family: sans-serif;
				font-size: 75%;
				margin: 1em;
			}

			select {
				font-family: sans-serif;
				width: 4em;
			}

			/* text */

			.stem {
				background-color: #E0E0E0;
				padding: .125em .25em;
				display: inline;
			}

			.type {
				font-weight: bold;
				padding: .25em 0;
				border-bottom: 1px solid black;
				margin: 4em 0 1em 0;
			}

			/* lists */

			ul {
				padding: 0 0 0 1em;
			}

			li {
				list-style-type: square;
				line-height: 1.5;
			}

			/* buttons */

			a {
				display: inline-block;
				text-align: center;
				padding: .25em;
				width: 3em;
				font-weight: normal;
				cursor: pointer;
				margin-right: .5em;
				user-select: none;
				color: black;
				text-decoration: none;
			}

			a:hover, .selected {
				background-color: #F0F0F0;
			}

			/* tables */

			table, ul {
				margin: 0 0 0 2em;
			}

			table, th, td {
				border-collapse: collapse
			}

			th, td {
				padding: .125em 2em .125em 0;
				text-align: left;
				width: 8em;
			}
		</style>
	</head>
	
	<body>
		<a class="selected" style="float:left;">G</a>
		<!--<a href="d.html">D</a>
		<a href="s.html">Š</a>
		<a href="n.html">N</a>-->
		<p style="padding:.25em;">(I will add the other stems later)</p>
		
		<p class="type">Strong verb<p>
		
		<p>Below is a strong verb of the a/u-class. Vowels which are subject to vowel class are underlined. Verbs of other vowel classes have the same vowel in all instances. In e-class verbs, all internal <i>a</i>'s become <i>e</i>'s. Some verbs have irregular verbal adjetives, where the second vowel is an <i>a</i> or <i>u</i>. The base of the stative is the same as the verbal adjective.</p>

		<table>
			<tr>
				<th>durative</th>
				<th>preterite</th>
				<th>perfect</th>
				<th>imperative</th>
				<th>participle</th>
				<th>infinitive</th>
				<th>verbal adjective</th>
			</tr>
			<tr>
				<td>i<sup>1</sup>a<sup>22</sup><u>a</u><sup>3</sup></td>
				<td>i<sup>12</sup><u>u</u><sup>3</sup></td>
				<td>i<sup>1</sup>ta<sup>2</sup><u>a</u><sup>3</sup></td>
				<td><sup>1</sup><u>u</u><sup>2</sup><u>u</u><sup>3</sup></td>
				<td><sup>1</sup>ā<sup>2</sup>i<sup>3</sup>-</td>
				<td><sup>1</sup>a<sup>2</sup>ā<sup>3</sup>-</td>
				<td><sup>1</sup>a<sup>2</sup>i<sup>3</sup>-</td>
				<th>G</th>
			</tr>
			<tr>
				<td>i<sup>1</sup>ta<sup>22</sup><u>a</u><sup>3</sup></td>
				<td>i<sup>1</sup>ta<sup>2</sup><u>a</u><sup>3</sup></td>
				<td>i<sup>1</sup>tat<sup>2</sup><u>a</u><sup>3</sup></td>
				<td><sup>1</sup>it<sup>2</sup><u>a</u><sup>3</sup></td>
				<td>mu<sup>1</sup>ta<sup>2</sup>i<sup>3</sup>-</td>
				<td><sup>1</sup>it<sup>2</sup>u<sup>3</sup>-</td>
				<td><sup>1</sup>it<sup>2</sup>u<sup>3</sup>-</td>
				<th>Gt</th>
			</tr>
			<tr>
				<td>i<sup>1</sup>tana<sup>22</sup><u>a</u><sup>3</sup></td>
				<td>i<sup>1</sup>ta<sup>22</sup><u>a</u><sup>3</sup></td>
				<td>i<sup>1</sup>tata<sup>22</sup><u>a</u><sup>3</sup></td>
				<td><sup>1</sup>ita<sup>22</sup><u>a</u><sup>3</sup></td>
				<td>mu<sup>1</sup>ta<sup>22</sup>i<sup>3</sup>-</td>
				<td><sup>1</sup>ita<sup>22</sup>u<sup>3</sup>-</td>
				<td><sup>1</sup>ita<sup>22</sup>u<sup>3</sup>-</td>
				<th>Gtn</th>
			</tr>
		</table>

		<p class="type">III-weak</p>
		
		<p>Verbs with a weak third radical are formed on the basis of the strong verb, while following three rules:</p>

		<ul>
			<li>if radical three is word-final, it disappears (<i>*ibni’ &gt; ibni</i>)</li>
			<li>if radical three is followed by a consonant, the preceding vowel is lengthened (<i>*bani’tum &gt; banītum</i>)</li>
			<li>if radical three is followed by a vowel, vowel contraction occurs (<i>*ibni’ū &gt; ibnû</i>)</li>
		</ul>

		<p class="type">II-weak</p>

		<p>Verbs with a weak second radical can be analyzed as having a long vowel as their second radical.  They are poorly attested in the Gt and Gtn-stems, so below is only the G-stem. In the table below, forms with and without endings are listed, as some forms are seemingly irregular. There are also verbs which have a strong aleph as their middle radical; they behave like strong verbs.</p>

		<table>
			<tr>
				<th>durative</th>
				<th>preterite</th>
				<th>perfect</th>
				<th>imperative</th>
				<th>participle</th>
				<th>infinitive</th>
				<th>verbal adjective</th>
				<th></th>
			</tr>
			<tr>
				<td>i<sup>1</sup>( )<sup>3</sup>
				<td>i<sup>1</sup>( )<sup>3</sup>
				<td>i<sup>1</sup>t( )<sup>3</sup>
				<td><sup>1</sup>( )<sup>3</sup>
				<td><sup>1</sup>ā’i<sup>3</sup>
				<td><sup>1</sup>( )<sup>3</sup>
				<td><sup>1</sup>( )<sup>3</sup>
				<th>without ending</th>
			</tr>
			<tr>
				<td>i<sup>1</sup>( )<sup>3</sup><sup>3</sup>ū</td>
				<td>i<sup>1</sup>( )<sup>3</sup>ū</td>
				<td>i<sup>1</sup>t( )<sup>3</sup>ū</td>
				<td><sup>1</sup>( )<sup>3</sup>ā</td>
				<td><sup>1</sup>ā’i<sup>3</sup>um</td>
				<td><sup>1</sup>( )<sup>3</sup>um</td>
				<td><sup>1</sup>( )<sup>3</sup>um</td>
				<th>with ending</th>
			</tr>
		</table>

		<p>Below, the vowels which go in the brackets are listed for each vowel class, first in the form without an ending, then with an ending.</p>

		<table>
			<tr>
				<th>durative</th>
				<th>preterite</th>
				<th>perfect</th>
				<th>imperative</th>
				<th>participle</th>
				<th>infinitive</th>
				<th>verbal adjective</th>
				<th></th>
			</tr>
			<tr>
				<td>â / u</td>
				<td>ū / ū</td>
				<td>ū / ū</td>
				<td>ū / ū</td>
				<td></td>
				<td>â / â</td>
				<td>ī / ī</td>
				<th>II-ū</th>
			</tr>
			<tr>
				<td>īa / i</td>
				<td>ī / ī</td>
				<td>ī / ī</td>
				<td>ī / ī</td>
				<td></td>
				<td>iā / iā</td>
				<td>ī / ī</td>
				<th>II-ī</th>
			</tr>
			<tr>
				<td>â / a</td>
				<td>ā / ā</td>
				<td>ā / ā</td>
				<td>ā / ā</td>
				<td></td>
				<td>â / â</td>
				<td>ā / ā</td>
				<th>II-ā</th>
			</tr>
			<tr>
				<td>ê / e</td>
				<td>ē / ē</td>
				<td>ē / ē</td>
				<td>ē / ē</td>
				<td></td>
				<td>ê / ê</td>
				<td>ē / ē</td>
				<th>II-ē</th>
			</tr>
		</table>
		
		<p class="type">I-weak</p>
		
		<p>Verbs with a weak first radical are of several different types, which are listed below.</p>
		
		<p>(1) <b>Verbs I-a</b> are formed on the basis of the strong verb, while following four rules:</p>
		
		<ul>
			<li>if radical one is word-initial, it disappears (<i>*’akālum > akālum</i>)</li>
			<li>if radical one is followed by a consonant, the preceding vowel is lengthened (<i>*i’kul > īkul</i>)</li>
			<li>if radical one is between two vowels, it and the vowel after it disappear (<i>*i’akkal > ikkal</i>)</li>
			<li>in the G-stems, infinitives and imperatives start with <i>a-</i> (G-imperative: <i>akul</i>, not <i>*ukul</i>)</li>
		</ul>
		
		<p>(2) <b><i>alākum</i></b> is a I-a verb which is irregular in the G-stems:</p>
		
		<ul>
			<li>if radical one is followed by a consonant, it assimilates to that consonant (<i>*i’lik > illik</i>, not <i>*īlik</i>)</li>
			<li>its vowel class is a/i (durative: <i>illak,</i> preterite: <i>illik</i>)</li>
		</ul>
		
		<p>(3) <b>Verbs I-e</b> are formed the like the verbs I-a, exept that they have an <i>e</i> where the verbs I-a have an <i>a</i>.</p>
		
		<p>(4) <b>Action verbs I-w</b> are formed according to the table below.</p>
		
		<table>
			<tr>
				<th>durative</th>
				<th>preterite</th>
				<th>perfect</th>
				<th>imperative</th>
				<th>participle</th>
				<th>infinitive</th>
				<th>verbal adjective</th>
			</tr>
			<tr>
				<td>u<sup>22</sup>a<sup>3</sup></td>
				<td>u<sup>2</sup>i<sup>3</sup></td>
				<td>itta<sup>2</sup>a<sup>3</sup></td>
				<td><sup>2</sup>i<sup>3</sup></td>
				<td>wā<sup>2</sup>i<sup>3</sup>-</td>
				<td>wa<sup>2</sup>ā<sup>3</sup>-</td>
				<td>wa<sup>2</sup>i<sup>3</sup>-</td>
			</tr>
		</table>
		
		<p>(5) <b>State-verbs I-w</b> are conjugated like verbs I-a in the finite forms (durative, preterite, perfect) of the G-stem, but otherwise they’re the same as the other I-w verbs.</p>
		
		<p>(6) <b>Verbs I-n</b> are formed on the basis of the strong verb, while following their own set of rules:</p>
		
		<ul>
			<li>if radical one is followed by a consonant, it assimilates to that consonant (<i>*indin > iddin</i>)</li>
			<li>in the imperative, initial <i>n-</i> disappears (G-imperative: <i>idin</i>, not <i>*nidin</i>)</li>
		</ul>
	</body>
</html>